# 何时需要审计期初数

提问人：会计真凡人 时间：2019-03-23 14:54:08
我认为应该对期初数进行审计，可以看审计准则 1331 号首次审计涉及的期初数，和 1511 号比较信息。

回答人：chenyiwei
基本赞同此观点。在首次承接业务时都需要对期初余额执行必要的审计程序。
连续承接业务的情况下，也要检查上年度审计调整的过录情况，确保期初数与上年末审定数一致。